臺灣高等法院臺中分院刑事裁定　
110年度聲字第2987號
聲  請  人  臺灣高等檢察署臺中檢察分署檢察官     
受  刑  人  羅世賢



上列聲請人因受刑人數罪併罰有二裁判以上，聲請定其應執行之
刑（聲請案號：110年度執聲字第1360號），本院裁定如下：
    主  文
甲○○犯如附表所示各罪所處之有期徒刑部分，應執行有期徒刑肆
年陸月。
    理  由
一、聲請意旨略以：受刑人因恐嚇取財得利數罪，先後經判決確
    定如附表。數罪中雖有刑法第50條第1 項但書所列之情形，
    惟受刑人已請求檢察官聲請定應執行刑，有請求定應執行刑
    調查表足稽，應依刑法第50條第2 項、第53條、第51條第5 
    款規定，定其應執行之刑，爰依刑事訴訟法第477 條第1 項
    聲請裁定等語。 
二、按裁判確定前犯數罪者，併合處罰之；數罪併罰，有二裁判
    以上者，依第51條之規定，定其應執行之刑，刑法第50條第
    1項、第53條定有明文。又數罪併罰，分別宣告其罪之刑，
    如宣告多數有期徒刑者，於各刑中之最長期以上，各刑合併
    之刑期以下，定其刑期；但不得逾30年，刑法第51條第5款
    亦有明文。次按，刑事訴訟法第370 條第2 項、第3 項，已
    針對第二審上訴案件之定應執行之刑，明定有不利益變更禁
    止原則之適用，分屬不同案件之數罪併罰，倘一裁判宣告數
    罪之刑，曾經定其執行刑，再與其他裁判宣告之刑（或執行
    之刑）定其執行刑時，在法理上亦應同受此原則之拘束（最
    高法院103 年度第14次刑事庭會議決議意旨參照），亦即另
    定之執行刑，其裁量所定之刑期，不得較重於前定之執行刑
    加計後裁判宣告之刑（或執行之刑）之總和（最高法院104
    年度臺抗字第410 號裁定意旨參照）。
三、經查：
　㈠受刑人犯恐嚇取財得利等數罪，經臺灣臺中地方法院及本院
    先後判處如附表所示之刑確定，有各該案件判決及臺灣高等
    法院被告前案紀錄表在卷可查。受刑人所犯如附表編號1所
    示之罪，乃得易科罰金、得易服社會勞動之罪；編號2所示
    之罪，乃不得易科罰金，得易服社會勞動之罪；編號3至編
    號8所示之罪，則屬不得易科罰金、不得易服社會勞動之罪
    ，依刑法第50條第1 項但書，原不得併合處罰，惟受刑人已
    請求檢察官聲請定應執行刑，此有臺灣臺中地方檢察署刑法
    第50條第1 項但書案件是否請求定應執行刑調查表1 份在卷
    可憑（見本院卷第11頁），故本院認檢察官聲請定其應執行
    之刑為合法正當，應予准許。又受刑人所犯如附表編號1至
    編號3所示之罪業經定其應執行之刑為有期徒刑2年9月，則
    本院定應執行刑時，不得逾越刑法第51條第5 款所定法律之
    外部界限，即不得重於附表所示各罪宣告刑之總和（即有期
    徒刑7年8月），亦應受內部界限之拘束，即不得重於附表編
    號1至編號3所定之執行刑有期徒刑2年9月，加計附表其餘各
    罪所示宣告刑之總和即有期徒刑4年11月（計算式＝2年9月＋7
    月＋7月＋8月＋7月＋7月＋7月＋7月），並審酌受刑人所犯如附表
    各罪之整體犯罪非難評價、各行為所侵害法益均異、罪質均
    非相同、數罪對法益侵害之加重效應、罪數所反映之受刑人
    人格特性與犯罪傾向、社會對此部分犯罪行為處罰之期待，
    並考量自由裁量之範圍，應受實現刑罰公平性，裁量時應遵
    守之比例原則、公平正義原則等內部性界限，以及本院以書
    面通知受刑人就本件定應執行事件，得具狀陳述意見，經受
    刑人表示：無意見等語，此有陳述意見調查表1份在卷可憑
    等一切情形，合併定其應執行之刑如主文所示。
　㈡末按所謂「裁判確定後」，凡裁判已確定即可，而不問該刑
    之執行是否已完畢，若其中數罪之刑業已執行完畢，並不因
    嗣後定其應執行刑，而影響先前該數罪已執行完畢之事實，
    僅係將來執行時應予折抵之問題（最高法院107 年度臺抗字
    第319 號刑事裁定意旨參照）。受刑人所犯如附表編號1所
    示之罪，雖已執行完畢（執行案號：臺中地檢109年度執更
    字第1041號），此有臺灣高等法院被告前案紀錄表1份在卷
    可佐（本院卷第142頁），惟此部分與其所犯如附表所示之
    其餘之罪，因符合數罪併罰規定，故仍應合併定其應執行之
    刑，再由檢察官於執行時扣除已執行之部分，不致影響受刑
    人權益。至受刑人所犯附表編號3所示宣告刑有關併科罰金
    新臺幣2,863,080元部分，因無宣告多數罰金情形，而不在
    本件定執行刑之範圍，惟仍應與本件附表所示各罪所定之應
    執行刑併執行之，附此敘明。
四、依刑事訴訟法第477 條第1 項，刑法第50條第2 項、第53條
    、第51條第5 款，裁定如主文。
中　　華　　民　　國　　110 　年　　12　　月　　28　　日
            刑事第一庭　審判長法　官　江  德  千
                              法  官　簡  源  希
                              法  官　高  增  泓
以上正本證明與原本無異。
如不服本裁定，應於收受送達後5日內向本院提出抗告書狀 (須
附繕本)。因疫情而遲誤不變期間，得向法院聲請回復原狀。

                              書記官　黃  美  珍
　　　　　　　　　　　　　　　
中　　華　　民　　國　　110 　年　　12　　月　　28　　日
附表：受刑人甲○○定應執行刑案件一覽表
編號  1 2 3 罪名  施用第二級毒品 拍攝少年為性交 行為之電子訊號罪 竊取森林主產物貴重木罪 宣告刑  有期徒刑2月 有期徒刑6月 （共3罪） 有期徒刑1年10月 併科罰金新台幣2,863,080元 犯罪日期  108年8月11日 108年2月4日至同年6月17日間某2日、 108年6月17日 （共3次） 107年7月25日 偵查(自訴)機關年度及案號  臺中地檢108年度毒偵字第2902號 臺中地檢108年度偵字第22743號 臺中地檢107年度少連偵字第477號等 最 後 事 實 審 法 院 臺中地院 臺中地院 臺中地院  案 號 108年度豐簡字 第562號 109年度侵訴字 第28號 108年度原訴字 第11號  判決日 期 108年10月31日 109年5月26日 109年8月26日 確定 判決 法 院 臺中地院 臺中地院 臺中地院  案 號 108年度豐簡字 第562號 109年度侵訴字 第28號 108年度原訴字 第11號  判決確定日 期 108年11月29日 109年6月29日 109年10月6日 是否為得易科罰金、得易服社會勞動之案件  均是 不得易科罰金 得易服社會勞動 均否 備註  臺中地檢109年度執字第1041號（已執畢） 臺中地檢109年度執字第10363號（應執行有期徒刑1年）  臺中地檢110年度執字第3329號   1.編號1至編號3應執行有期徒刑2年9月（臺中地院110年度聲字第1287號） 2.臺中地檢109年度執更字第3152號   
（續上頁）
編號  4 5 6 罪名  恐嚇取財 恐嚇取財 傷害 宣告刑  有期徒刑7月 （共2罪） 有期徒刑8月 有期徒刑7月 （共2罪） 犯罪日期  106年9月04日 106年9月18日 （共2次） 106年9月23日 106年12月下旬某不詳時日、 107年1月7日 （共2次） 偵查(自訴)機關年度及案號  臺中地檢107年度偵字第9553號等 臺中地檢107年度偵字第9553號等 臺中地檢107年度偵字第9553號等 最 後 事 實 審 法 院 臺中高分院 臺中高分院 臺中高分院  案 號 109年度原上訴字 第63號 109年度原上訴字 第63號 109年度原上訴字 第63號  判決日 期 110年8月5日 110年8月5日 110年8月5日 確定 判決 法 院 臺中高分院 臺中高分院 臺中高分院  案 號 109年度原上訴字 第63號 109年度原上訴字 第63號 109年度原上訴字 第63號  判決確定日 期 110年8月5日 110年8月5日 110年9月6日 是否為得易科罰金、得易服社會勞動之案件  均否 均否 均否 備註  臺中地檢110年度執字第11233號   
（續上頁）
編號  7 8 （以下空白） 罪名  強制罪 剝奪他人行動自由  宣告刑  有期徒刑7月 有期徒刑7月  犯罪日期  106年12月下旬某不詳時日 107年1月7日  偵查(自訴)機關年度及案號  臺中地檢107年度偵字第9553號等 臺中地檢107年度偵字第9553號等  最 後 事 實 審 法 院 臺中高分院 臺中高分院   案 號 109年度原上訴字 第63號 109年度原上訴字 第63號   判決日 期 110年8月5日 110年8月5日  確定 判決 法 院 臺中高分院 臺中高分院   案 號 109年度原上訴字 第63號 109年度原上訴字 第63號   判決確定日 期 110年8月5日 110年9月6日  是否為得易科罰金、得易服社會勞動之案件  均否 均否  備註  臺中地檢110年度執字第11233號